臺灣嘉義地方法院刑事判決
111年度交易字第401號
公  訴  人  臺灣嘉義地方檢察署檢察官
被      告  連俊昇



上列被告因過失傷害案件，經檢察官聲請簡易判決處刑（111年
度偵字第4177號），本院認不得以簡易判決處刑（111 年度嘉交
簡字第763 號），改依通常程序審理，判決如下：
    主  文
本件公訴不受理。
    理  由
一、本件公訴意旨如聲請簡易判決處刑書所載（如附件）。
二、按告訴乃論之罪，告訴人於第一審辯論終結前，得撤回其告
    訴；告訴乃論之罪，其告訴經撤回者，法院應諭知不受理之
    判決；法院諭知不受理之判決，得不經言詞辯論為之，刑事
    訴訟法第238條第1項、第303條第3款、第307 條分別定有明
    文。查本件公訴人認被告連俊昇所涉犯刑法第284 條第1 項
    前段之過失傷害罪，依同法第287 條前段規定，須告訴乃論
    ，茲告訴人吳姿穎、黎慧雯於本院審理終結前，已與被告成
    立和解，並具狀撤回告訴，此有調解筆錄及撤回告訴狀等件
    在卷可稽（見本院嘉交簡卷第28-29、43-45頁），揆諸前揭
    法條規定，本件爰不經言詞辯論，諭知不受理之判決。
據上論斷，應依刑事訴訟法第452條、第303條第3款、第307條，
判決如主文。
本案由檢察官張建強聲請以簡易判決處刑，本院改依通常程序審
理。
中　　華　　民　　國　　111 　年　　11　　月　　14　　日
                        刑事第二庭    法  官  林正雄
以上正本證明與原本無異。
如不服本判決應於收受判決後20日內向本院提出上訴書狀，並應敘述具體理由；其未敘述上訴理由者，應於上訴期間屆滿後20日內向本院補提理由書（均須按他造當事人之人數附繕本）「切勿逕送上級法院」。告訴人或被害人如對於本判決不服者，應具備理由請求檢察官上訴，其上訴期間之計算係以檢察官收受判決正本之日期為準。　　　　　　　　　　　　
中　　華　　民　　國　　111 　年　　11　　月　　14　　日
                                      書記官  王嘉祺
附件：
臺灣嘉義地方檢察署檢察官聲請簡易判決處刑書
                                     111年度偵字第4177號
　　被　　　告　連俊昇　
上列被告因過失傷害案件，業經偵查終結，認宜以簡易判決處刑
，茲將犯罪事實及證據並所犯法條分敘如下：
　　　　犯罪事實
一、連俊昇為職業遊覽車駕駛，其於民國110年12月22日9時45分
    許，駕駛車牌號碼000-00號出租遊覽車，沿嘉義市西區（以
    下路名省略市、區）保安一路由東北往西南方向行駛於內側
    車道，行經保安一路與自由路交岔路口時，欲右轉進入自由
    路慢車道，適有吳姿穎駕駛車牌號碼000-000號普通重型機
    車，搭載黎慧雯，沿保安一路同向行駛於外側車道。此時連
    俊昇依照道路交通安全規則第102條第1項第4款、第7款之規
    定，本應注意右轉彎時，應距交岔路口30公尺前顯示方向燈
    ，換入外側車道，又其為轉彎車應讓直行車先行，且依當時
    情形並無不能注意之情事，竟仍疏未注意，未確實於距交岔
    路口30公尺前顯示方向燈，遲至抵達交岔路口時始顯示方向
    燈，致吳姿穎未能及早發現連俊昇欲右轉，吳姿穎因此直行
    駛入保安一路與自由路交岔路口，連俊昇又未確實讓直行之
    吳姿穎機車先行，逕在該交岔路口處右轉，兩車因而發生碰
    撞，致吳姿穎、黎慧雯人車倒地，吳姿穎因此受有足部撕裂
    傷、足部擦傷、右側腕部挫傷、小腿挫傷之傷害；黎慧雯因
    此受有右肘及右膝擦挫傷之傷害。連俊昇肇事後，於員警到
    場處理時，旋即表明自己為肇事人而自首主動接受裁判。
二、案經吳姿穎、黎慧雯告訴暨嘉義市政府警察局第一分局報告
    偵辦。　
　　　　證據並所犯法條
一、證據部分：
  ㈠上揭犯罪事實，業據被告連俊昇於警詢及偵查中坦承不諱，
    核與證人即告訴人吳姿穎、黎慧雯於警詢及偵訊時證述情節
    相符，並有戴德森醫療財團法人嘉義基督教醫院診斷證明書
    2紙、道路交通事故現場圖、道路交通事故調查報告表㈠㈡、
    被告車輛之行車錄影光碟、錄影畫面翻拍照片、現場及車損
    照片等證據資料在卷可稽，又本案經送由交通部公路總局車
    輛行車事故鑑定委員會、交通部公路總局車輛行車事故鑑定
    覆議會（下稱車鑑會、覆議會）實施鑑定後，亦認為被告為
    肇事主因，此有鑑定意見書、覆議意見書附卷可參。
  ㈡車鑑會鑑定意見雖認告訴人吳姿穎行經交岔路口，未注意車
    前狀況，並隨時採取必要之安全措施，為肇事次因，覆議會
    亦認為若肇事前被告有依規定顯示右方向燈，則告訴人吳姿
    穎未充分注意車前狀況，並妥採必要之安全措施，為肇事次
    因，然經檢視被告車輛之行車錄影畫面，顯示被告於駛至保
    安一路與自由路交岔路口處，始顯示右轉方向燈（行車錄影
    畫面發出「嗶、嗶」聲響），此時告訴人吳姿穎已駛至被告
    車輛右側，且被告顯示方向燈2秒後旋即右轉，告訴人吳姿
    穎發覺後雖立即停下，仍遭被告所駕駛之遊覽車碰撞而倒地
    ，因此難認告訴人吳姿穎有何未注意車前狀況之疏失，應認
    被告就告訴人吳姿穎、黎慧雯受傷結果應負全部過失責任。
  ㈢綜上，被告犯嫌堪予認定。
二、論罪科刑部分：
    核被告所為，係犯刑法第284條前段之過失傷害罪嫌。又被
    告於警員到場處理時，表明自己為肇事人而接受調查裁判等
    情，有嘉義市政府警察局道路交通事故肇事人自首情形紀錄
    表1紙在卷足憑，已合於自首之規定，請審酌依刑法第62條
    前段之規定減輕其刑。
三、依刑事訴訟法第451條第1項聲請逕以簡易判決處刑。
　　此　　致
臺灣嘉義地方法院
中　　華　　民　　國　 111　　年　　8 　　月　　18　　日
　　　　　　　　　　　　　　　檢　察　官　張建強
上正本證明與原本無異。
中　　華　　民　　國　 111　　年　　8 　　月　　30　　日
　　　　　　　　　　　　　　　書  記  官  陳依婷
所犯法條：
中華民國刑法第284條
因過失傷害人者，處 1 年以下有期徒刑、拘役或 10 萬元以下
罰金；致重傷者，處 3 年以下有期徒刑、拘役或 30 萬元以下
罰金。